Inventaris van de kopieën der Doop-, Trouw- en Begraafboeken (DTB) van Noordwijkerhout
Nationaal Archief, Den Haag
DTB kopie Zuid-Holland; Noordwijkerhout
DTB Noordwijkerhout
0 0
GEDTBZH101
??? meter; ??? inventarisnummers
Gescande fotokopieën van normale geschreven en gedrukte teksten. De Nederlandstalige stukken van vóór ca. 1700 zijn geschreven in het gotische cursiefschrift, met name in de oud-Hollandse klerkencursief.
Nationaal Archief, Den Haag
Nederduits gereformeerde gemeente te Noordwijkerhout
Rooms-katholieke parochie te Noordwijkerhout
Ambachtsbestuur ("gerecht", "burgemeesters", "Wet", "schepenen", "commissarissen", gequalificeerden) van Noordwijkerhout
Burgerlijke Stand van de gemeente Noordwijkerhout
De doopregisters bevatten naast de doopdatum de volledige namen van de ouders en de voornaam van het gedoopte kind. Daarnaast worden soms ook de doopgetuigen en / of peetouders genoemd. De trouwregisters bevatten naast de datum van (onder)trouw de namen van bruidegom en bruid. Daarnaast treft men dikwijls aanvullende gegevens aan, zoals plaats van herkomst, woonadres, de vermelding dat de persoon weduwnaar of weduwe is en eventueel de naam van de vorige partner. Wanneer de partners uit verschillende plaatsen afkomstig zijn of elders trouwen, vindt men ook gegevens omtrent afgegeven attestaties van de huwelijksafkondigingen. De begraafregisters bevatten op datum van aangifte de naam van de begraven persoon. In enkele gevallen wordt ook de datum van overlijden gegeven. Bij (minderjarige) kinderen wordt meestal de naam van de vader vermeld; bij vrouwen en weduwen soms de naam van de echtgenoot. Aanvullende gegevens over de begraafplaats en het luiden van de klok komen zelden voor.
Archiefvorming
Geschiedenis van het archiefbeheer
De verwerving van het archief
3.04
Aanwijzingen voor de gebruiker
Openbaarheidsbeperkingen
Volledig openbaar
De collectie is een duplicaat van een archief in eigen beheer.
Materiële beperkingen
Aanvraaginstructie
Van de documenten die in deze archiefinventaris zijn beschreven, kunnen de originelen niet geraadpleegd worden. Deze zijn overgedragen aan het gemeentebestuur van de gemeente vanwaar ze afkomstig zijn, ter opneming en bewaring in de gemeentelijke archiefbewaarplaats.
Verwant materiaal
Beschikbaarheid van kopieën
Beschrijving van de series en archiefbestanddelen
- NOORDWIJKERHOUT (DTB)
  - ALGEMEEN, A.
    - GEREFORMEERD, a.
      - Doop- en trouwboeken., 1680-1812.; 1-2
        Officieel compleet erkend.
        - 1680-1775, 1792-1811., 1
          Zie voor de periode 1776-1791 nr. 2.
          - dopen, 1680 october 27-1775 januari en 1792-1811 october 13.
          - trouwen, 1682 februari 1-1775 en 1792 april 22-1810 mei 13.
        - 1776-1792., 2
          - dopen, 1776-1792 october 7.
          - trouwen, 1776 juli-1792 april 30.
    - ROOMS-KATHOLIEK, b.
      - Doop- en trouwboeken., 1690-1811.; 3-4
        - 1690-1768., 3
          - dopen, 1690 december 17-1768 juli 15.
          - trouwen, 1691 mei 15-1719 mei 14.
          - Godgeleerde vragen.
        - 1769-1811., 4
          - dopen, 1769 februari 10-1811 maart 14.
          - trouwen, 1769 april 26-1811 februari 25.
    - GERECHT, c.
      - Trouwboek., 1728 februari 1-1811 mei 25.; 5.I-5.II
        Hierin tevens registratie van afgegeven attestaties van huwelijksproclamaties.
        - 1728-1764., 5.I
        - 1765-1811., 5.II
      - Verzoek om ondertrouw., 1807.; 6
    - GEQUALIFICEERDEN, d.
      - Overlijdensregister., 1806-1811.; 7
      - Lijsten van overledenen., 1806-1810.; 7A
      - Biljetten van overlijdensaangifte., 1806-1808.; 7B
  - Zilk, B.
    - ROOMS-KATHOLIEK, a.
      - Doopinschrijvingen., 1772-1811.; 8
        Officieel uittreksel uit doopboek van Vogelenzang.